臺灣高等法院刑事判決
上　訴　人
即　被　告　甲○○
選任辯護人　錢裕國律師
上列上訴人因違反毒品危害防制條例案件，不服臺灣桃園地方法
院94年度訴字第686號，中華民國94年6月15日第一審判決（起訴
案號：臺灣桃園地方法院檢察署94年度偵字第1679號），提起上
訴，本院判決如下：
    主  文
原判決撤銷。
甲○○共同運輸第三級毒品，處有期徒刑伍年貳月。扣案第三級
毒品Ｋ他命柒包（合計驗餘淨重一千三百九十二點一五公克），
沒收銷毀，其包裝袋（重六十七點三五公克）及束腹壹條沒收。
    事  實
一、甲○○明知Ｋ他命係毒品危害防制條例公告列管之第三級毒
    品，且係經行政院依懲治走私條例第2條第4項規定公告管制
    物品項目及其數額甲類第4 款之管制進出口物品，竟因貪圖
    不法利益，而與真實年籍不詳自稱「大俠」之成年男子共同
    基於運輸第三級毒品Ｋ他命之犯意聯絡，應允以新臺幣（下
    同）8萬元至10 萬元代價，為「大俠」運輸第三級毒品Ｋ他
    命入境。雙方商議已定，甲○○乃持「大俠」提供之食宿零
    用金3萬元，於民國（下同）94 年1月3日晚間，向「巨仁旅
    行社」以14800元代價，訂購 94年1月4日，由桃園中正機場
    飛往馬來西亞吉隆坡之中華航空CI-655 號班機機票1張，並
    隨身攜帶其所有供運輸毒品所用之束腹1 條，搭機前往吉隆
    坡。他方面「大俠」則在臺居中聯繫同有犯意聯絡，真實年
    籍不詳之成年男子在吉隆坡接應，準備毒品Ｋ他命，交由甲
    ○○運輸回臺。94年1月4日晚間，甲○○搭機抵達馬來西亞
    ，於吉隆坡不詳飯店內下榻，與接應之不詳成年男子會合後
    ，隨即在其住宿之飯店房間內，向該不詳成年男子取得第三
    級毒品Ｋ他命7 包，並由該男子示範如何在身上綁縛毒品，
    準備將上揭毒品私運回臺。翌日（94年1月5日）上午10時許
    ，甲○○在其下榻之房間內，自行將取得之7包Ｋ 他命以膠
    帶包覆，纏繞在其下腹，再以束腹緊裹穩妥後，即前往吉隆
    坡機場，搭乘中華航空CI-656號班機，於當日晚間8時30 分
    許，飛抵桃園中正國際機場，而非法運輸管制物品即第三級
    毒品Ｋ他命進口。當日晚間9 時許，甲○○在桃園中正機場
    第1 航廈內辦理入境通關手續之際，為內政部警政署航空警
    察局警員查獲，當場並扣得上開毒品Ｋ他命7 包（合計淨重
    1392.77公克，取樣0.62公克鑑驗，餘淨重1392.15公克，另
    包裝袋重67.35 公克），及甲○○所有供運輸毒品所用之束
    腹1條（膠帶未扣案，並已經滅失）。
二、案經內政部警政署航空警察局移送臺灣桃園地方法院檢察署
    檢察官偵查起訴。
    理  由
一、上訴人即被告甲○○迭於警詢、檢察官偵查、原審及本院審
    理時，坦承於上開時間、地點，允以8 萬元至10萬元代價，
    為年籍不詳自稱「大俠」之成年男子（參見偵查卷第8 頁及
    本院卷第46頁），前往馬來西亞吉隆坡運輸第三級毒品Ｋ他
    命回臺，其嗣後並按「大俠」指示，於94年1月4日搭機前往
    吉隆坡，在該處向接應之不詳成年男子取得第三級毒品Ｋ他
    命7 包後，自行以膠帶、束腹將毒品綁縛身上，以躲避海關
    人員查緝，再於94年1月5日搭機回臺，而於抵臺當日晚間通
    關之際，為警查獲，並扣得上開毒品Ｋ他命7 包，綁縛Ｋ他
    命所用之束腹1條等事實不諱（參見本院卷第46 頁）。且扣
    案之7 包粉末經查獲警員先以毒品檢驗包試劑初步檢驗認定
    含有第三級毒品Ｋ他命成分後，再送內政部警政署刑事警察
    局鑑驗確認無誤，含包裝袋實際毛重1460.12公克，淨重139
    2.77公克（即包裝袋重67.35公克），取0.62 公克供鑑驗用
    罄，餘1392.15 公克，亦有毒品初步鑑驗報告單、內政部警
    政署刑事警察局94年1月31日刑鑑字第094 0004846號鑑定書
    各1份附卷可稽（偵查卷第12頁、第48頁）。此外，復有「
    臺北關稅局扣押貨物、運輸工具收據及搜索筆錄」、被告之
    入出境查詢結果資料報表、護照影本各1 份，查獲被告綁縛
    毒品及扣案毒品之照片共6張附卷（偵查卷第15頁、第20 頁
    、第27頁、第17頁至第19 頁）、束腹1條（參見偵查卷第31
    頁、第49頁）扣案可資佐證。足認被告上開自白屬實，可以
    採信。至被告在原審準備程序調查時，雖一度辯稱：伊是被
    「大俠」逼的云云，惟其此後坦承全部犯行，斟酌被告在出
    國前已隨身備妥束腹，作為綁縛毒品之用，顯見其與「大俠
    」事前早有預謀，並非臨時受迫，其此部分所辯，自無可採
    。被告於本院審理時供稱，「大俠」及在吉隆坡之男子均為
    四十多歲之人（見本卷第46頁）。綜上，本件事證明確，被
    告運輸第三級毒品Ｋ他命之犯行，堪予認定。
二、按Ｋ他命係毒品危害防制條例第2 條第2 項第3 款公告列管
    之第三級毒品，且係行政院依懲治走私條例規定發布之「公
    告管制物品項目及其數額」甲項第4 款規定之管制物品。核
    被告所為，係犯毒品危害防制條例第4條第3項之運輸第三級
    毒品罪，及懲治走私條例第2條第1項之私運管制物品進口罪
    。被告與「大俠」及在馬來西亞吉隆坡接應之不詳成年男子
    ，其3 人就上開犯行間有犯意聯絡及行為分擔，為共同正犯
    。其等以1行為同時觸犯上開2罪名，為想像競合犯，依刑法
    第55條規定從一重之運輸第三級毒品罪處斷。
三、原審對被告論罪科刑，固非無見，惟Ｋ他命係毒品，應依毒
    品危害防制條例第18條第1 項前段宣告沒收銷燬，原審僅對
    Ｋ他命宣告沒收；再查獲之Ｋ他命淨重1392.77公克，取0.6
    2 公克鑑驗用罄，該用罄部分自無從宣告沒收銷燬，原審卻
    將已用罄部分併予宣告沒收，均有未洽，被告提起上訴，指
    原審量刑過重云云。惟量刑屬法院之職權，原審已於理由欄
    內敘明量刑審酌之一切情狀，原審量刑並無失之於過重之情
    形，被告上訴理由，並無可採，但原判決既有可議，應予撤
    銷改判。審酌被告犯罪之動機，以及毒品不僅危害國民健康
    ，且極易引人上癮，使施用毒品者為之傾家蕩產，毀人家庭
    無數，而我國政府為嚇阻輸入毒品犯行，對運輸者均科以重
    典，並多方宣導，呼籲國人不得輸入毒品，被告自難諉為不
    知，然其仍為貪圖私利，甘冒重典，率爾運輸毒品進入臺灣
    ，且輸入之毒品達一千餘公克，數量不少，如流入市面，對
    我國人民身體健康及社會治安影響甚鉅，被告貪圖一己之私
    ，造成社會重大危害，等一切情狀，乃量處原審所宣告之刑
    期有期徒刑5年2月。扣案第三級毒品Ｋ他命7包（取0.62 公
    克鑑驗用罄，餘淨重1392.15 公克）為查獲之毒品，應依毒
    品危害防制條例第18條第1 項前段規定，不問屬於犯人與否
    ，沒收銷燬之（不包括該毒品之包裝袋）。另扣案包裝袋（
    重67.35公克）及束腹1條，係被告所有供犯本件犯罪所用之
    物，業據被告供陳在卷，應依毒品危害防制條例第19 條第1
    項前段規定宣告沒收。被告用於纏繞毒品之膠帶業遭查獲警
    員丟棄，此經被告陳明在卷，且無何財產價值，爰不予宣告
    沒收，亦無庸宣告追徵其價額；被告得自「大俠」之食宿零
    用金3 萬元、機票存根等物均未扣案，且非直接供運輸本件
    毒品所用，亦非被告運輸毒品之對價（約定之報酬8 萬元至
    10 萬元尚未取得），故不予宣告沒收，併此敘明。
據上論斷，應依刑事訴訟法第369條第1項前段、第364條、第299
條第1項前段，毒品危害防制條例第4條第3項、第18條第1項前段
、19條第1項前段，懲治走私條例第2條第1項、第11 條，刑法第
11 條前段、第28條、第55條，判決如主文。
本案經檢察官劉斐玲到庭執行職務。
中　　華　　民　　國　　94　　年　　11　　月　　1 　　日
                  刑事第十四庭審判長法  官  張連財
                                    法  官  楊照男
                                    法  官  林明俊
以上正本證明與原本無異。
如不服本判決，應於收受送達後十日內向本院提出上訴書狀，其
未敘述上訴之理由者並得於提起上訴後十日內向本院補提理由書
（均須按他造當事人之人數附繕本）。
                                    書記官  蕭進忠
中　　華　　民　　國　　94　　年　　11　　月　　7 　　日
附錄本案論罪科刑法條全文：
毒品危害防制條例第4條第3 項
製造、運輸、販賣第三級毒品者，處 5 年以上有期徒刑，得併科
新臺幣 5 百萬元以下罰金。
懲治走私條例第2條第1項
私運管制物品進口、出口逾公告數額者，處 7 年以下有期徒刑，
得併科新臺幣 3 百萬元以下罰金。
